---
title: "作業1"
output: 
  html_document: 
    toc: true
    toc_depth: 1
    number_sections: false
    toc_float:
      collapsed: true
      smooth_scroll: false
params:
  name: [李欣怡,鄭郁馨,林昭芳,林妤洵]
  id: [710761131,710761107,710661126,710661127]
  group: "team K"
  url: ""
---
請依狀況更改上面的name,id及group（分別代表組員姓名，學號及組號），但請勿更改下面三行的設定。  

***

姓名：`r params$name`  
學號：`r params$id`  
組號：`r params$group`  
網頁：`r params$url` 

***

作業除了讓同學檢視課堂所學程式外，有些題目只會給你未教過的函數建議（純為建議，你也可以不使用），你必需使用Help或網路查尋去了解函數的正確使用；搜詢正確程式函數使用的能力，也是程式設計的基本功。

如果是程式答案，在r chunk區塊裡面作答, 如：
```{r}
#你的程式答案
```

如果是文字答案，請直接在該題空白處回答。

```{r setup, include=FALSE}
# 此chunk為環境設定，無需更動
knitr::opts_chunk$set(echo = TRUE,message=F)
library(dplyr)
```

# 1 擋修的效果

本校經濟系的**個體經濟學**與**總體經濟學**有擋修限制：

  * 可修習個經條件：需經原上學期及格，微積分上學期有修習且不為0分。

  * 可修習總經條件：需經原上學期**不死當**（>=40分）且下學期及格。

擋修制度的用意在於讓學生於先修課程達一定基礎後，才有能力學好後面的進階課程。

## 1.1 效應評估

我們以個體經濟學為考量之進階課程，學生學習成效以**個經PR**（即學生第一次第一學期修完個經在同班的排名）來衡量。令**可修個體**虛擬變數其值為1若該學生通過修課限制可以修個經，反之為0。請寫下正確的效應結構（ 課堂上的Y即這裡的
**個經PR**，請對應課堂的$Y_{1i}-Y_{0i}$寫法，寫出這題的表示句子。)


Ans:   
\
  * 參考資料變數後的想法： $個經PR_i=個經PR_{0i}+(個經PR_{1i}-個經PR_{0i})可修個體_i$ \
  * 直覺想法： $個經PR_i=不可修個經_i+(可修個經_i-不可修個經_i)可修個體_i$ \
\
  $個經PR_{0i}$：該學生未滿足可修習個經的條件，不可修個經 \
  $個經PR_{1i}$：該學生滿足可修習個經的條件，可修個經 \
\
  若該名學生第一次就滿足可修個經的條件，則其"$個經PR_i$"受"$個經PR_{1i}$"影響；若該名學生並未第一次就滿足可修個經的條件，則其"$個經PR_i$"受到"$個經PR_{0i}$：經原或微積分修一次以上"以及"$個經PR_{1i}$"的影響。

## 1.2 效應結構
接續上題，課堂上的treatment dummy即為這裡的**可修個體**dummy，請寫下對應課堂效應結構$Y_i=Y_{0i}+(Y_{1i}-Y_{0i})T_i$之對應寫法（以這裡的文字符號表示）。

Ans:

  $Y_i=Y_{0i}+(Y_{1i}-Y_{0i})T_i$

  其中:\
     $Y_i$ : 個經PR (rank) \
     $Y_{0i}$ : 第一次修個體的PR且被擋修過\
     $Y_{1i}$ : 第一次修個體的PR且沒被擋修過 \
     $T_i$ :虛擬變數，當$Ti=1$時，表可以修習個經；當$Ti=0$時，表不可以修習個經 \ 
                  
## 1.3 簡單迴歸模型
考慮使用如下的簡單迴歸模型來估計效應係數：
$$個經PR_i=\beta_0+\beta_1 可修個體_i+\epsilon_i$$

執行以下程式引入作業資料**hw1Data**:
```{r data13}
library(readr)
hw1Data <- read_csv("https://raw.githubusercontent.com/tpemartin/github-data/master/econometrics107-2-hw1.csv")
```
其中變數定義如下：

  * **個經學年期**：個經PR來自的學年-學期，100-2即來自100年第2學期。
  
  * **個經PR**：學生**第一次**修習個經於該班上的個經成績排名，PR為勝過的人數比例。
  
  * **可修個體**：「學生在大一結束後有達到可修個經門檻」其值為1的dummy variable。

請進行OLS估計前述的簡單迴歸模型。（注意估計式標準誤必需使用穩健標準誤robust standard error，即使用三明治及HC調整後的標準誤。）

```{r}
# 觀察資料型態

library(psych)
hw1Data %>%
  select(可修個體,個經PR) %>%
  pairs.panels()

# 看到圖後，可猜測若以"可修個體"為解釋變數、"個經PR"為被解釋變數，所跑出來的OLS模型可能會有偏誤。
```

```{r ans13 with na}
# 用含有NA的資料下去跑迴歸
hw1Data %>%
  lm(個經PR~可修個體,data=.)->  model_na

summary(model_na)

library(sandwich)
library(lmtest)
library(stargazer)

coeftest(model_na, vcov. = vcovHC, type="HC1")-> model_na_coeftest

summary(model_na_coeftest)

```

```{r}
na.omit(hw1Data)->
  hw1NewData
# 除NA
```

```{r ans13 without na}

hw1NewData %>%
  lm(個經PR~可修個體,data=.)->  model1

summary(model1)    
#可修個體的係數為0.07743(>0)，表示可修個體對個經有正的影響，推測此model的估計結果有可能是正確的

library(sandwich)
library(lmtest)
library(stargazer)

coeftest(model1, vcov.= vcovHC, type="HC1")-> model1_coeftest

summary(model1_coeftest)

```

## 1.4 選擇性偏誤
上題的估計結果很可能不正確，請說明原因故事（非數學證明）。

<說明>

  可修個經的學生若不可修個經，其個經PR應與原本就不可修個經的學生相同（需在同一個立足點才能做比較，即假設兩種人的"學習能力相同"）。然而1.3之估計結果很可能不正確的原因即是立足點的不同所造成。\

  若欲探討擋修制度對學生後續學習效果是否帶來正面的影響，單憑可修個體對個經PR跑迴歸，可能會有偏誤。\
  
  首先，可修個體者（通過經原，微積分不為0分），我們可能會認為其學習能力較強，理應會有較高的個經PR。
  但若一名學習能力較弱的學生，經原修了三次才通過，最終以經原PR99通過該課程，我們有很高的機率相信：該學生的個經PR表現也不會太差。因其修了三次經原，經濟學實力應可顯著提升。
  所以，若只考慮門檻（可不可修個經），可能會造成偏誤。\
  換一個角度想，若有一名天資聰穎、學習能力佳的學生，於經原課程混水摸魚或較不上進，但仍以經原60分通過該課程，我們也會有很高的機率相信：該學生的個經PR表現也不會太好。\
因此，應將經原PR納入模型中，進而探討擋修制度是否會對學生的學習成效帶來正面影響。


## 1.5 選擇性偏誤
這個資料還包含**經原PR**變數，它是學生最後修過的經原成績在該經原班的排名。說明有必要控制**經原PR**的理由（非數學證明）。

<說明>
  
  學生的個經PR有很大的可能會受到經原PR影響,而經原PR又可能受學生的天資與後天努力(修習經原一次以上)所影響，因此控制經原PR為一個確保至少有相近立足點的概念。\
  進行估計時，將有相同背景（例如：經原PR相同，可視為學習能力差不多）的人控制住，即可專心探討真正在意的變數："可修個體"對"個經PR"的解釋力。\

```{r}
hw1NewData %>%
  lm(個經PR~經原PR,data=.)->  model_test
summary(model_test)

# 除NA後，以經原PR為解釋變數，個經PR為被解釋變數跑迴歸後可發現其估計係數為正（0.10882），故可推測經原成績越高，個經成績也會較好。
# 驗證我們在1.4、1.5的猜測，故應將經原PR納入迴歸模型中。
```

## 1.6 複迴歸模型
估算以下的複迴歸模型：
$$個經PR_i=\beta_0+\beta_1 可修個體_i+經原PR_i+\epsilon_i.$$
（注意估計式標準誤必需使用穩健標準誤robust standard error，即使用三明治及HC調整後的標準誤。）

```{r, results='asis'}
hw1NewData %>%
  lm(個經PR~可修個體+經原PR,data=.)->
  model2

coeftest(model2,vcov. = vcovHC, type="HC1")
coeftest(model2,vcov. = vcovHC, type="HC1")->  model2_coeftest

stargazer(model1,model2,
          se=list(model1_coeftest[ ,"Std. Error"]), model2_coeftest[ ,2],
                  type="html",
                  align=TRUE )
```

```{r ans16,results='asis'}

library(broom)

tidy(model1_coeftest)->model1_coeftestDF
tidy(model2_coeftest)->model2_coeftestDF

stargazer(model1,model2,
          se=list(model1_coeftestDF$std.error,
                  model2_coeftestDF$std.error),
                  type="html",
                  align=TRUE)


# 以上兩種做法得到的結果應相同,但是model2得到的std.error卻不一樣，覺得疑惑。

```

## 1.7 變數關連
請計算**可修個體**為1與0兩群人的**經原PR平均**及**個經PR平均**。（hint: 可利用dplyr套件下的`group_by()`,`summarise()`，及`mean( ,na.rm=T)`, na.rm=T表示計算時排除NA值） 

```{r ans17}

  group_by(hw1Data,可修個體)%>%
  summarize(經原PR平均=mean(經原PR,na.rm=T),個經PR平均=mean(個經PR,na.rm=T))

```

## 1.8 偏誤方向

請填入以下空格完成完整偏誤論述：  
有控制**經原PR**時，擋修會使得此**個經PR** (1)__下降__(上升/下降) (2)__1.1__百分點，其值比未控制**經原PR**時還 (3)__低__(高/低)；這表示忽略**經原PR**會對效應係數估計產生 (4)__正向偏誤__(正向偏誤(upward bias)/負向偏誤(downward bias))。之所以會有上述的偏誤方向來自於兩個因素：

  1. **經原PR**與**個經PR**有(5)__正向__(正向/反向)關連
  2. **可修個體**=1的族群，其**經原PR**平均較(6)__高__(高/低)
  
故若不控制**經原PR**，因**可修個體**=1與=0兩群人也會分別帶有 **經原PR**  (7)__高與低__(高與低/低與高)特質，所以**可修個體**=1的人其**個經PR**高，有部份是因其**經原PR**也較(8)__高__(高/低)所至。

## 1.9 (Optional, 可不寫)

從前面的論述你發現什麼？背後的效應反映出什麼課程結構或學生學習問題？你會怎麼延伸研究下去。

# 2 理論

## 2.1

考慮如下的迴歸模型：

$$y_i=\beta_0+\beta_1x_i+\epsilon_i,$$
若使用最小平方法估計，則
$$\hat{\beta}_1=\frac{\sum_{i=1}^N (x_i-\bar{x})(y_i-\bar{y})}{\sum_{i=1}^N (x_i-\bar{x})^2}$$


其中$x_i$為0或1的虛擬變數，且令$n_0$與$n_1$分別為樣本中$x_i=0$與$x_i=1$的個數。

請證明：
$$\hat{\beta}_1=\bar{y}_1-\bar{y}_0,$$
其中$\bar{y}_1=\sum_{i,x_i=1}y_i/n_1$與$\bar{y}_0=\sum_{i,x_i=0}y_i/n_0$分別為$x_i=1$與$x_i=0$兩群樣本的$y_i$平均。

提示：證明過程可以適時的使用以下特質：


  * 
  $$\sum_i w_i=\sum_{i,x_i=1} w_i +\sum_{i,x_i=0} w_i$$
  
  * $\bar{x}=n_1/n$, 其中$n=n_0+n_1$。

<證明>

\

\begin{equation}
\begin{split}

  \hat{\beta}_1 &=\frac{\sum_{i=1}^N (x_i-\bar{x})(y_i-\bar{y})}{\sum_{i=1}^N (x_i-\bar{x})^2}
&=\frac{\sum_{i=1}^Nx_iy_i-n\bar{x}\bar{y}}{n_1n_0/n}
&=\frac{\sum_{i}^{n_1}1\cdot y_i+\sum_{i}^{n_0}0\cdot y_i-n_1\bar{y}}{n_1n_0/n} \\
&=\frac{\sum_{i}^{n_1}y_i-n_1\bar{y}}{n_1n_0/n}
&=\frac{n_1\bar{y_1}-n_1\bar{y}}{n_1n_0/n}
&=\frac{n_1\bar{y_1}-n_1(n_0\bar{y_0}+n_1\bar{y_1})/n_0n_1}{n_1n_0/n} \\
&=\frac{n\bar{y_1}-(n_0\bar{y_0}+n_1\bar{y_1})}{n_0}
&=\frac{n_0(\bar{y_1}-\bar{y_0})}{n_0}
&=\bar{y_1}-\bar{y_0}

\end{split}
\end{equation}

\
其中： \
 $\sum_{i=1}^{N}(x_i-\bar{x})^2=\sum_{i=1}^{N}(x_i-\bar{x})x_i=\sum_{i=1}^{N}x_i^2-\bar{x}\sum_{i=1}^{N}x_i=n_1-(\frac{n_1}{n})n_1=\frac{n_1n_0}{n}$
 
\


## 2.2

假設$E(\epsilon_i|x_i)=0$，證明上題設定下：

  (a) $E(\hat{\beta}_1)=\beta_1$
  
  <證明>
  
  \
  
 \begin{equation}
 \begin{split}

  \hat{\beta}_1
  & =\frac{\sum_{i=1}^N (x_i-\bar{x})(y_i-\bar{y})}{\sum_{i=1}^N (x_i-\bar{x})^2} \\
  & =\frac{\sum_{i=1}^N (x_i-\bar{x})y_i}{\sum_{i=1}^N (x_i-\bar{x})^2} \\
  & =\frac{\sum_{i=1}^N (x_i-\bar{x})(\beta_0+\beta_1x_i+\epsilon_i)}{\sum_{i=1}^N (x_i-\bar{x})^2} \\
  & =\beta_0\frac{\sum_{i=1}^N (x_i-\bar{x})}{\sum_{i=1}^N (x_i-\bar{x})^2}+\beta_1\frac{\sum_{i=1}^N (x_i-\bar{x})x_i}{\sum_{i=1}^N   (x_i-\bar{x})^2}+\epsilon_i\frac{\sum_{i=1}^N (x_i-\bar{x})}{\sum_{i=1}^N (x_i-\bar{x})^2} \\
  & =\beta_1+\epsilon_i\frac{\sum_{i=1}^N (x_i-\bar{x})}{\sum_{i=1}^N (x_i-\bar{x})^2} \\

\end{split}
\end{equation}

 \

 \begin{equation}
 \begin{split}

 E(\hat{\beta}_1|x_i) 
 & = E(\beta_1+\epsilon_i\frac{\sum_{i=1}^N (x_i-\bar{x})}{\sum_{i=1}^N (x_i-\bar{x})^2}|x_i) \\
 & = \beta_1+\frac{\sum_{i=1}^N (x_i-\bar{x})}{\sum_{i=1}^N (x_i-\bar{x})^2}E(\epsilon_i|x_i) \\
 & = \beta_1

 \end{split}
 \end{equation}

 \
 $$E[E(\hat{\beta}_1|x_i)]=E({\hat{\beta}}_1)=\beta_1$$
 
  \
  
  (b) 若條件在已知已知每個觀測值的$x_i$為1或0下$V(\epsilon_i|x_i)=\sigma^2$（即齊質變異），則條件變異數$V(\hat{\beta}_1|X)=\frac{n}{n_1 n_0}\sigma^2$。
  
  <證明>
  
  \
  \begin{equation}
  \begin{split}
  
  V(\hat{\beta_1}|X)&=V(\beta_1+\frac{\sum_{i=1}^{N}(x_i-\bar{x})}{\sum_{i=1}^{N}(x_i-\bar{x})^2}\cdot\epsilon_i|X)
  &=V(\frac{\sum_{i=1}^{N}(x_i-\bar{x})}{\sum_{i=1}^{N}(x_i-\bar{x})^2}\cdot\epsilon_i|X) \\
  &=\frac{[\sum_{i=1}^{N}(x_i-\bar{x})^2]}{[\sum_{i=1}^{N}(x_i-\bar{x})^2]^2}V(\epsilon_i|X)
 &=\frac{\sigma^2}{\sum_{i=1}^{N}(x_i-\bar{x})^2}\\
 &=\frac{n}{n_1n_0}\sigma^2
 
   
 \end{split}
 \end{equation}
 \

  (c) 若考慮異質變異$V(\epsilon_i|x_i=0)=\sigma_0^2$、$V(\epsilon_i|x_i=1)=\sigma_1^2$，則條件變異數$V(\hat{\beta}_1|X)=\frac{\sigma_0^2}{n_0}+\frac{\sigma_1^2}{n_1}$。
  
  <證明>
  
  \
  \begin{equation}
  \begin{split}
  
  V(\hat\beta_1|X)=V(\bar{y_1}-\bar{y_0}|X)
  &=V(\bar{y_0}|x_i=0)+V(\bar{y_1}|x_i=1)-2Cov(\bar{y_0},\bar{y_1})\\
  &=V(\frac{\sum_{i,x_i=0}^{n_0}yi}{n_0}|x_i=0)+V(\frac{\sum_{i,x_i=1}^{n_1}yi}{n_1}|x_i=1)\\
  &=V(\frac{\sum_{i,x_i=0}^{n_0}\beta_0+\beta_1\cdot 0+\epsilon_i}{n_0}|x_i=0)+V(\frac{\sum_{i,x_i=1}^{n_1}\beta_0+\beta_1\cdot 1+\epsilon_i}{n_1}|x_i=1)\\
  &=\frac{V(\sum_{i,x_i=0}^{n_0}\epsilon_i|x_i=0)}{n_0^2}+\frac{V(\sum_{i,x_i=1}^{n_1}\epsilon_i|x_i=1)}{n_1^2}\\
  &=\frac{\sigma_0^2}{n_0}+\frac{\sigma_1^2}{n_1}\\

\end{split}
\end{equation}

\

## 2.3 三明治表示式
線性迴歸模型
$Y=X\beta+\epsilon$
的OLS估計式$\hat{\beta}=(X'X)^{-1}(X'Y)$。條件在已知$X$下，令$V(\epsilon|X)=\Sigma$。請證明$V(\hat{\beta}|X)=(X'X)^{-1}X'\Sigma X(X'X)$，具有三明治形式（即可表示成$BMB'$的矩陣相乘形式）。

<證明>


$$\hat{\beta}=(X'X)^{-1}(X'Y)=(X'X)^{-1}X'(X\beta+\epsilon)=\beta+(X'X)^{-1}X'\epsilon$$
\

\begin{equation}
\begin{split}

V(\hat{\beta}|X)
&=E{[(\hat{\beta})-E(\hat{\beta})|X][(\hat{\beta})-E(\hat{\beta})|X]'}\\
&=E[(\hat{\beta}-\beta)(\hat{\beta}-\beta)']\\
&=(X'X^{-1}X'\epsilon)(X'X^{-1}X'\epsilon)'\\
&=(X'X)^{-1}X'E(\epsilon\epsilon') X(X'X)\\
&=(X'X)^{-1}X'\Sigma X(X'X)\\

\end{split}
\end{equation}

\
