---
title: "作業1"
output: 
  html_document: 
    toc: true
    toc_depth: 1
    number_sections: false
    toc_float:
      collapsed: true
      smooth_scroll: false
params:
  name: [123]
  id: [123]
  group: "team K"
  url: ""
---
請依狀況更改上面的name,id及group（分別代表組員姓名，學號及組號），但請勿更改下面三行的設定。  

***

姓名：`r params$name`  
學號：`r params$id`  
組號：`r params$group`  
網頁：`r params$url` 

***

作業除了讓同學檢視課堂所學程式外，有些題目只會給你未教過的函數建議（純為建議，你也可以不使用），你必需使用Help或網路查尋去了解函數的正確使用；搜詢正確程式函數使用的能力，也是程式設計的基本功。

如果是程式答案，在r chunk區塊裡面作答, 如：
```{r}
#你的程式答案
```

如果是文字答案，請直接在該題空白處回答。

```{r setup, include=FALSE}
# 此chunk為環境設定，無需更動
knitr::opts_chunk$set(echo = TRUE,message=F)
library(dplyr)
```

# 1 擋修的效果

本校經濟系的**個體經濟學**與**總體經濟學**有擋修限制：

  * 可修習個經條件：需經原上學期及格，微積分上學期有修習且不為0分。

  * 可修習總經條件：需經原上學期**不死當**（>=40分）且下學期及格。

擋修制度的用意在於讓學生於先修課程達一定基礎後，才有能力學好後面的進階課程。

## 1.1 效應評估

我們以個體經濟學為考量之進階課程，學生學習成效以**個經PR**（即學生第一次第一學期修完個經在同班的排名）來衡量。令**可修個體**虛擬變數其值為1若該學生通過修課限制可以修個經，反之為0。請寫下正確的效應結構（ 課堂上的Y即這裡的
**個經PR**，請對應課堂的$Y_{1i}-Y_{0i}$寫法，寫出這題的表示句子。)


Ans:   
      $個經PR_i=個經PR_{0i}+(個經PR_{1i}-個經PR_{0i})可修個體$ #參考資料後的想法
      
  $個經PR_i=不可修個經_i+(可修個經_i-不可修個經_i)可修個體$  #直覺想法
  
  個經PR_{0i}表示該學生未滿足可修習個經的條件，不可修個經；
  個經PR_{1i}表示該學生滿足可修習個經的條件，可修個經。
  
  若該名學生第一次就滿足可修個經的條件，則其"個經PR_i"受"個經PR_{1i}"影響；若該名學生並未第一次就滿足可修個經的條件，則其"個經PR_i"受到"個經PR_{0i}：：經原或微積分修一次以上"以及"個經PR_{1i}"的影響。

## 1.2 效應結構
接續上題，課堂上的treatment dummy即為這裡的**可修個體**dummy，請寫下對應課堂效應結構$Y_i=Y_{0i}+(Y_{1i}-Y_{0i})T_i$之對應寫法（以這裡的文字符號表示）。

Ans:
     $Y_i=Y_{0i}+(Y_{1i}-Y_{0i})T_i$  
     
      Y_i:個經PR_i
      Y_{0i}:個經PR_{0i}→不可修個經
      Y_{1i}:個經PR_{1i}→可修個經 
      T_i:虛擬變數，當Ti=1時，表可以修習個經；當Ti=0時，表不可以修習個經
                  
  ~~ different with chengcheng's ~~             
                  
## 1.3 簡單迴歸模型
考慮使用如下的簡單迴歸模型來估計效應係數：
$$個經PR_i=\beta_0+\beta_1 可修個體_i+\epsilon_i$$

執行以下程式引入作業資料**hw1Data**:
```{r data13}
library(readr)
hw1Data <- read_csv("https://raw.githubusercontent.com/tpemartin/github-data/master/econometrics107-2-hw1.csv")
```
其中變數定義如下：

  * **個經學年期**：個經PR來自的學年-學期，100-2即來自100年第2學期。
  
  * **個經PR**：學生**第一次**修習個經於該班上的個經成績排名，PR為勝過的人數比例。
  
  * **可修個體**：「學生在大一結束後有達到可修個經門檻」其值為1的dummy variable。

請進行OLS估計前述的簡單迴歸模型。（注意估計式標準誤必需使用穩健標準誤robust standard error，即使用三明治及HC調整後的標準誤。）

```{r}
#雖然老師上課有說要看變數與變數之間的關係，但我覺得此處可看可不看，因為dummy一定1不然就是0，所以圖長這樣

Y="個經PR"
X="可修個體"

library(psych)
hw1Data %>%
  select(X,Y) %>%
  pairs.panels()

```
```{r ans13 with na}

hw1Data %>%
  lm(個經PR~可修個體,data=.)->  modela

summary(modela)

library(sandwich)
library(lmtest)
library(stargazer)

coeftest(modela, vcov.= vcovHC, type="HC1")

coeftest(modela, vcov. = vcovHC, type="HC1")-> modela_coeftest

stargazer(modela_coeftest,
          se=list(modela_coeftest,"std. error"),
          type = "html",
          align = TRUE)

```

```{r}
na.omit(hw1Data)->
  hw1NewData
```

```{r ans13,results='asis'}

hw1NewData %>%
  lm(個經PR~可修個體,data=.)->  model1

summary(model1)    
#可修個體的係數為0.7743(>0)，表示可修個體對個經有正的影響，推測此model的估計結果有可能是正確的

library(sandwich)
library(lmtest)
library(stargazer)

coeftest(model1, vcov.= vcovHC, type="HC1")

coeftest(model1, vcov.= vcovHC, type="HC1")-> model1_coeftest

stargazer(model1_coeftest,
          se=list(model1_coeftest,"std.error"),
          type="html",
          align=TRUE)
```

## 1.4 選擇性偏誤
上題的估計結果很可能不正確，請說明原因故事（非數學證明）。

說明：

我們知道可否修習個體的確會影響個經PR，但仍須思考一些問題，如下：

(1)T=1才會有PR值嗎? 對，因為能夠修課才會列入排名。所以當T=0(不可修課)應為NA。
$PR\in[0.100)$，
PR值受到第一次第一學期修完"個經"在同班排名的影響,而排名是依照成績的高低做排序。
(2)經原成績好，個經成績就一定好嗎? 不一定吧，但若想修個經，就一定要成功修習通過經原。
因此猜測經原修得好不好，可能會影響個經修的好不好。而其餘影響各經成績的可能因素有：作業有沒有交、考試當天有沒有不小心睡過頭、上課認不認真、平時有無課後複習得習慣等等...
(3)同理，微積分成績好，個經成績也不一定好，但因在修習個經的前提條件中：只要求有修微積分且微積分成績不為0，即可修個經，因此推測微積分修得好不好，雖然也有可能影響各經成績，但與經原的影響力相比應較小。

~我把我之前放在第一題的思考放下來了，你看一下，有想增加或修改的可直接改~

## 1.5 選擇性偏誤
這個資料還包含**經原PR**變數，它是學生最後修過的經原成績在該經原班的排名。說明有必要控制**經原PR**的理由（非數學證明）。

說明：學生的個經PR有很大的可能會受到經原PR影響,而經原PR又可能受學生的天資與後天努力(修習經原一次以上)所影響，因此控制經原PR為一個確保至少有相近立足點的概念。

~I combine yours and mine~
btw it's 個經PR not 個體PR lol

## 1.6 複迴歸模型
估算以下的複迴歸模型：
$$個經PR_i=\beta_0+\beta_1 可修個體_i+經原PR_i+\epsilon_i.$$
（注意估計式標準誤必需使用穩健標準誤robust standard error，即使用三明治及HC調整後的標準誤。）

```{r ans16}
hw1NewData %>%
  lm(個經PR~可修個體+經原PR,data=.)->
  model2

coeftest(model2,vcov. = vcovHC, type="HC1")
```
```{r}
coeftest(model2,vcov. = vcovHC, type="HC1")->
  model2_coeftest
```

```{r,results='asis'}
stargazer(model1,model2,
          se=list(model1_coeftest[ ,"Std. Error"]), model2_coeftest[ ,2],
                  type="html",
                  align=TRUE )
```
```{r,results='asis'}

library(broom)

tidy(model1_coeftest)->model1_coeftestDF
tidy(model2_coeftest)->model2_coeftestDF

stargazer(model1,model2,
          se=list(model1_coeftestDF$std.error,
                  model2_coeftestDF$std.error),
                  type="html",
                  align=TRUE)

```
!!?上面兩種做法得到的結果應相同,但是model2得到的std.error不一樣，why!?
!!!!!!!! SHOULD WE KEEP THIS TWO?!!!!!!
~~I think we could keep both of them AND THEN go ask why?????~~

## 1.7 變數關連
請計算**可修個體**為1與0兩群人的**經原PR平均**及**個經PR平均**。（hint: 可利用dplyr套件下的`group_by()`,`summarise()`，及`mean( ,na.rm=T)`, na.rm=T表示計算時排除NA值） 

```{r ans17}

  group_by(hw1Data,可修個體)%>%
  summarize(經原PR平均=mean(經原PR,na.rm=T),個經PR平均=mean(個經PR,na.rm=T))

```

## 1.8 偏誤方向

請填入以下空格完成完整偏誤論述：  
有控制**經原PR**時，擋修會使得此**個經PR** (1)__下降__(上升/下降) (2)__1.1__百分點，其值比未控制**經原PR**時還 (3)__低__(高/低)；這表示忽略**經原PR**會對效應係數估計產生 (4)__正向偏誤__(正向偏誤(upward bias)/負向偏誤(downward bias))。之所以會有上述的偏誤方向來自於兩個因素：

  1. **經原PR**與**個經PR**有(5)__正向__(正向/反向)關連
  2. **可修個體**=1的族群，其**經原PR**平均較(6)__高__(高/低)
  
故若不控制**經原PR**，因**可修個體**=1與=0兩群人也會分別帶有 **經原PR**  (7)__高與低__(高與低/低與高)特質，所以**可修個體**=1的人其**個經PR**高，有部份是因其**經原PR**也較(8)__高__(高/低)所至。

## 1.9 (Optional, 可不寫)

從前面的論述你發現什麼？背後的效應反映出什麼課程結構或學生學習問題？你會怎麼延伸研究下去。

# 2 理論

## 2.1

考慮如下的迴歸模型：

$$y_i=\beta_0+\beta_1x_i+\epsilon_i,$$
若使用最小平方法估計，則
$$\hat{\beta}_1=\frac{\sum_{i=1}^N (x_i-\bar{x})(y_i-\bar{y})}{\sum_{i=1}^N (x_i-\bar{x})^2}$$


其中$x_i$為0或1的虛擬變數，且令$n_0$與$n_1$分別為樣本中$x_i=0$與$x_i=1$的個數。

請證明：
$$\hat{\beta}_1=\bar{y}_1-\bar{y}_0,$$
其中$\bar{y}_1=\sum_{i,x_i=1}y_i/n_1$與$\bar{y}_0=\sum_{i,x_i=0}y_i/n_0$分別為$x_i=1$與$x_i=0$兩群樣本的$y_i$平均。

提示：證明過程可以適時的使用以下特質：


  * 
  $$\sum_i w_i=\sum_{i,x_i=1} w_i +\sum_{i,x_i=0} w_i$$
  
  * $\bar{x}=n_1/n$, 其中$n=n_0+n_1$。

<證明>

\

\begin{equation}
\begin{split}

  \hat{\beta}_1&=\frac{\sum_{i=1}^N (x_i-\bar{x})(y_i-\bar{y})}{\sum_{i=1}^N (x_i-\bar{x})^2}
&=\frac{\sum_{i=1}^Nx_iy_i-n\bar{x}\bar{y}}{\sum_{i=1}^Nx_i^2-n\bar{x}^2}
&=\frac{\sum_{i}^{n_1}1\cdot y_i+\sum_{i}^{n_0}0\cdot y_i-n(n_1/n)\bar{y}}{n_1-{n_1^2/n}} \\
&=\frac{\sum_{i}^{n_1}y_i-n\bar{x}\bar{y}}{n_1-\bar{x}^2}
&=\frac{\sum_{i}^{n_1}y_i}{n_1n_0/n}-\frac{n\bar{x}\bar{y}}{n_1n_0/n} \\
&=\frac{n\sum_{i}^{n_1}y_i}{n_1n_0}-\frac{n}{n_0}\bar{y}
&=\frac{n}{n_0}\bar{y}-\frac{n_1}{n_0}\bar{y_1}-\bar{y_0} \\
&=\bar{y_1}-\bar{y_0}

\end{split}
\end{equation}

\

!check your $\bar{y}$應為:$\frac{n_1\bar{y_1}+n_0\bar{y_0}}{n}$!
~2.1 clear~


## 2.2

假設$E(\epsilon_i|x_i)=0$，證明上題設定下：

  (a) $E(\hat{\beta}_1)=\beta_1$
  
  <證明>
  
  \
  \begin{equation}
  \begin{split}
  
  \hat{\beta_1}&=\frac{\sum_{i=1}^Nx_iy_i-n\bar{x}\bar{y}}{\sum_{i=1}^Nx_i^2-n\bar{x}^2}
  &=\frac{\sum_{i,x_i=0}x_iy_i+\sum_{i,x_i=1}x_iy_i-n\bar{x}\bar{y}}{n_1-n\bar{x}^2}\\
  &=\frac{\sum_{i,x_i=1}y_i-n\bar{x}\bar{y}}{n_1-n\bar{x}^2}
  &=\frac{\sum_{i,x_i=1}y_i}{n_1n_0/n}-\frac{n\bar{x}\bar{y}}{n_1n_0/n}\\
  &=\frac{n}{n_0}\bar{y_1}-(\frac{n_1}{n_0}\bar{y_1}+\bar{y_o})
  &=\bar{y_1}-\bar{y_0}
  
  \end{split}
  \end{equation}
  \
  
  (b) 若條件在已知已知每個觀測值的$x_i$為1或0下$V(\epsilon_i|x_i)=\sigma^2$（即齊質變異），則條件變異數$V(\hat{\beta}_1|X)=\frac{n}{n_1 n_0}\sigma^2$。
  
  <證明>
  
  \
  \begin{equation}
  \begin{split}
  
  V(\hat{\beta_1}|X)&=V(\beta_1+\frac{\sum_{i=1}^{N}(x_i-\bar{x})}{\sum_{i=1}^{N}(x_i-\bar{x})^2}\cdot\epsilon_i|X)
  &=V(\frac{\sum_{i=1}^{N}(x_i-\bar{x})}{\sum_{i=1}^{N}(x_i-\bar{x})^2}\cdot\epsilon_i|X) \\
  &=\frac{[\sum_{i=1}^{N}(x_i-\bar{x})]^2}{[\sum_{i=1}^{N}(x_i-\bar{x})^2]^2}V(\epsilon_i|X)
 &=\frac{\sigma^2}{\sum_{i=1}^{N}(x_i-\bar{x})^2}\\
 &=\frac{n}{n_1n_0}\sigma^2
 
   
 \end{split}
 \end{equation}
 \

 其中 $\sum_{i=1}^{N}(x_i-\bar{x})^2=\sum_{i=1}^{N}(x_i-\bar{x})x_i=\sum_{i=1}^{N}x_i^2-\bar{x}\sum_{i=1}^{N}x_i=n_1-(\frac{n_1}{n})n_1  =\frac{n_1n_0}{n}$
  

  (c) 若考慮異質變異$V(\epsilon_i|x_i=0)=\sigma_0^2$、$V(\epsilon_i|x_i=1)=\sigma_1^2$，則條件變異數$V(\hat{\beta}_1|X)=\frac{\sigma_0^2}{n_0}+\frac{\sigma_1^2}{n_1}$。
  
  <證明>
  
  

## 2.3 三明治表示式
線性迴歸模型
$Y=X\beta+\epsilon$
的OLS估計式$\hat{\beta}=(X'X)^{-1}(X'Y)$。條件在已知$X$下，令$V(\epsilon|X)=\Sigma$。請證明$V(\hat{\beta}|X)=(X'X)^{-1}X'\Sigma X(X'X)$，具有三明治形式（即可表示成$BMB'$的矩陣相乘形式）。

<證明>


$$\hat{\beta}=(X'X)^{-1}(X'Y)=(X'X)^{-1}X'(X\beta+\epsilon)=\beta+(X'X)^{-1}X'\epsilon$$
\

\begin{equation}
\begin{split}

V(\hat{\beta}|X)
&=E{[(\hat{\beta})-E(\hat{\beta})|X][(\hat{\beta})-E(\hat{\beta})|X]'}\\
&=E[(\hat{\beta}-\beta)(\hat{\beta}-\beta)']\\
&=(X'X^{-1}X'\epsilon)(X'X^{-1}X'\epsilon)'\\
&=(X'X)^{-1}X'E(\epsilon\epsilon') X(X'X)\\
&=(X'X)^{-1}X'\Sigma X(X'X)\\

\end{split}
\end{equation}

\

~~老師()內只是表示三明治型式長這樣BMB',已經QED了就不用特別在令什麼等於BM~~ 
~2.3 clear~
