---
title: "作業1"
output: 
  html_document: 
    toc: true
    toc_depth: 1
    number_sections: false
    toc_float:
      collapsed: true
      smooth_scroll: false
params:
  name: ["阿花","阿明"]
  id: [710761001,710661002]
  group: "team1"
  url: ""
---
請依狀況更改上面的name,id及group（分別代表組員姓名，學號及組號），但請勿更改下面三行的設定。  

***

姓名：`r params$name`  
學號：`r params$id`  
組號：`r params$group`  
網頁：`r params$url` 

***

作業除了讓同學檢視課堂所學程式外，有些題目只會給你未教過的函數建議（純為建議，你也可以不使用），你必需使用Help或網路查尋去了解函數的正確使用；搜詢正確程式函數使用的能力，也是程式設計的基本功。

如果是程式答案，在r chunk區塊裡面作答, 如：
```{r}
#你的程式答案
```

如果是文字答案，請直接在該題空白處回答。

```{r setup, include=FALSE}
# 此chunk為環境設定，無需更動
knitr::opts_chunk$set(echo = TRUE,message=F)
library(dplyr)
```

# 1 擋修的效果

本校經濟系的**個體經濟學**與**總體經濟學**有擋修限制：

  * 可修習個經條件：需經原上學期及格，微積分上學期有修習且不為0分。

  * 可修習總經條件：需經原上學期**不死當**（>=40分）且下學期及格。

擋修制度的用意在於讓學生於先修課程達一定基礎後，才有能力學好後面的進階課程。

## 1.1 效應評估

我們以個體經濟學為考量之進階課程，學生學習成效以**個經PR**（即學生第一次第一學期修完個經在同班的排名）來衡量。令**可修個體**虛擬變數其值為1若該學生通過修課限制可以修個經，反之為0。請寫下正確的效應結構（ 課堂上的Y即這裡的 **個經PR**，請對應課堂的$Y_{1i}-Y_{0i}$寫法，寫出這題的表示句子。)

Ans:

$個經PR_i=經原PR_{0i}+(個經PR_{1i}-經原PR_{0i})可修個體_i$

## 1.2 效應結構
接續上題，課堂上的treatment dummy即為這裡的**可修個體**dummy，請寫下對應課堂效應結構$Y_i=Y_{0i}+(Y_{1i}-Y_{0i})T_i$之對應寫法（以這裡的文字符號表示）。

Ans:

$Y_i=Y_{0i}+(Y_{1i}-Y_{0i})T_i$

Yi ：個經PR(rank) \
Y0i：經原沒過或是沒修 \
Y1i：有修經原且有過 \
Ti ：虛擬變數，當Ti=1時，表可以修習個經；當Ti=0時，表不可以修習個經。

 
## 1.3 簡單迴歸模型
考慮使用如下的簡單迴歸模型來估計效應係數：
$$個經PR_i=\beta_0+\beta_1 可修個體_i+\epsilon_i$$

執行以下程式引入作業資料**hw1Data**:
```{r data13}
library(readr)
hw1Data <- read_csv("https://raw.githubusercontent.com/tpemartin/github-data/master/econometrics107-2-hw1.csv")
```
其中變數定義如下：

  * **個經學年期**：個經PR來自的學年-學期，100-2即來自100年第2學期。
  
  * **個經PR**：學生**第一次**修習個經於該班上的個經成績排名，PR為勝過的人數比例。
  
  * **可修個體**：「學生在大一結束後有達到可修個經門檻」其值為1的dummy variable。

請進行OLS估計前述的簡單迴歸模型。（注意估計式標準誤必需使用穩健標準誤robust standard error，即使用三明治及HC調整後的標準誤。）


```{r}
na.omit(hw1Data) -> hw1Data_revised
# 除NA
```

```{r}
sum(is.na(hw1Data_revised))
# 確認資料中都沒有NA了（NA個數為0）
```

```{r ans13}
hw1Data_revised %>% 
  lm(個經PR~可修個體, data=.) -> model1

library(sandwich)
library(lmtest)
library(stargazer)
library(broom)

summary(model1)

# 結果看起來可能或許應該合理，x 係數為正，表示可修個體（經原過了）對個經PR有正向影響
coeftest(model1, vcov. = vcovHC, type="HC1") -> model1_coeftest 

summary(model1_coeftest)
```

## 1.4 選擇性偏誤
上題的估計結果很可能不正確，請說明原因故事（非數學證明）。

Ans:

立足點的不同。


## 1.5 選擇性偏誤
這個資料還包含**經原PR**變數，它是學生最後修過的經原成績在該經原班的排名。說明有必要控制**經原PR**的理由（非數學證明）。

Ans:

個體PR有很大的機會會因為學生經原PR的不同，而受到影響，所以應該將經原PR考慮進去。

## 1.6 複迴歸模型
估算以下的複迴歸模型：
$$個經PR_i=\beta_0+\beta_1 可修個體_i+經原PR_i+\epsilon_i.$$
（注意估計式標準誤必需使用穩健標準誤robust standard error，即使用三明治及HC調整後的標準誤。）

```{r ans16}
hw1Data_revised %>%
  lm(個經PR~可修個體+經原PR, data=.) -> model2

coeftest(model1, vcov. = vcovHC, type="HC1") -> model1_coeftest
coeftest(model2, vcov. = vcovHC, type="HC1") -> model2_coeftest 


stargazer(model1, model2,
          se=list(
            model1_coeftest[, "Std. Error"], 
            model2_coeftest[,2]
            ),
          type = "html",
          align = TRUE)
```

```{r, results='asis'}  
# 把ans16用網頁看看

hw1Data_revised %>%
  lm(個經PR~可修個體+經原PR, data=.) -> model2

coeftest(model1, vcov. = vcovHC, type="HC1") -> model1_coeftest
coeftest(model2, vcov. = vcovHC, type="HC1") -> model2_coeftest 

stargazer(model1, model2,
          se=list(
            model1_coeftest[, "Std. Error"], 
            model2_coeftest[,2]
            ),
          type = "html",
          align = TRUE)

```

## 1.7 變數關連
請計算**可修個體**為1與0兩群人的**經原PR平均**及**個經PR平均**。（hint: 可利用dplyr套件下的`group_by()`,`summarise()`，及`mean( ,na.rm=T)`, na.rm=T表示計算時排除NA值） 

```{r ans17}
group_by(hw1Data, 可修個體) %>%
  summarise(mean(經原PR, na.rm=T),mean(個經PR, na.rm=T ))
```

## 1.8 偏誤方向

請填入以下空格完成完整偏誤論述：  
有控制**經原PR**時，擋修會使得**個經PR** (1)__下降__(上升/下降) (2)__1.1__百分點，其值比未控制**經原PR**時還 (3)__低__(高/低)；這表示忽略**經原PR**會對效應係數估計產生 (4)__upward bias__(正向偏誤(upward bias)/負向偏誤(downward bias))。之所以會有上述的偏誤方向來自於兩個因素：

  1. **經原PR**與**個經PR**有(5)__正向__(正向/反向)關連
  2. **可修個體**=1的族群，其**經原PR**平均較(6)__高__(高/低)
  
故若不控制**經原PR**，因**可修個體**=1與=0兩群人也會分別帶有 **經原PR**  (7)__高與低__(高與低/低與高)特質，所以**可修個體**=1的人其**個經PR**高，有部份是因其**經原PR**也較(8)__高__(高/低)所至。

## 1.9 (Optional, 可不寫)

從前面的論述你發現什麼？背後的效應反映出什麼課程結構或學生學習問題？你會怎麼延伸研究下去。

# 2 理論

## 2.1

考慮如下的迴歸模型：

$$y_i=\beta_0+\beta_1x_i+\epsilon_i,$$
若使用最小平方法估計，則
$$\hat{\beta}_1=\frac{\sum_{i=1}^N (x_i-\bar{x})(y_i-\bar{y})}{\sum_{i=1}^N (x_i-\bar{x})^2}$$

其中$x_i$為0或1的虛擬變數，且令$n_0$與$n_1$分別為樣本中$x_i=0$與$x_i=1$的個數。

請證明：
$$\hat{\beta}_1=\bar{y}_1-\bar{y}_0,$$
其中$\bar{y}_1=\sum_{i,x_i=1}y_i/n_1$與$\bar{y}_0=\sum_{i,x_i=0}y_i/n_0$分別為$x_i=1$與$x_i=0$兩群樣本的$y_i$平均。

提示：證明過程可以適時的使用以下特質：

  * 
  $$\sum_i w_i=\sum_{i,x_i=1} w_i +\sum_{i,x_i=0} w_i$$
  
  * $\bar{x}=n_1/n$, 其中$n=n_0+n_1$。

Ans:

\

$$\bar{x}=\frac{n_1}{n_0+n_1}=\frac{n_1}{n}$$
\

$$\sum_{i=1}^N x_i=n_1$$
\

  \begin{equation}
  \begin{split}
  
  \sum_{i=1}^N (x_i-\bar{x})^2
  & =\sum_{i=1}^N x_i^2-n\bar{x}^2\\
  & =n_1-(n_0+n_1)(\frac{n_1}{n_0+n_1})^2 \\
  & =n_1-\frac{n_1^2}{n_0+n_1} \\
  & =\frac{n_1(n_0+n_1)-n_1^2}{n_0+n_1} \\
  & =\frac{n_on_1}{n_0+n_1}

  \end{split}
  \end{equation}

\

$$\bar{y}=\frac{\sum_{i=1}^{n_1}y_i}{n_1}+\frac{\sum_{i=1}^{n_0}y_i}{n_0}=\frac{n_1\bar{y_1}+n_0\bar{y_0}}{n_0n_1}$$
\

  \begin{equation}
  \begin{split}

  \hat{\beta}_1 
  & = \frac{\sum_{i=1}^N (x_i-\bar{x})(y_i-\bar{y})}{\sum_{i=1}^N (x_i-\bar{x})^2} \\
  & = \frac{\sum_{i=1}^N   x_i(y_i-\bar{y})}{\frac{n_on_1}{n_0+n_1}} \\
  & = \frac{\sum_{i=1}^N x_iy_i-\bar{y}\sum_{i=1}^N x_i}{\frac{n_on_1}{n_0+n_1}} \\
  & = \frac{\sum_{i=1}^{n_1}1\cdot y_i+\sum_{i=1}^{n_0}0\cdot y_i-\bar{y}\ n_1}{\frac{n_on_1}{n_0+n_1}} \\
  & = \frac{n_1\bar{y_1}-n_1\bar{y}}{\frac{n_on_1}{n_0+n_1}} \\
  & = \frac{n_1\bar{y_1}-n_1\frac{n_1\bar{y_1}+n_0\bar{y_0}}{n_0n_1}}{\frac{n_on_1}{n_0+n_1}} \\
  & = \frac{n_0+n_1}{n_0}\bar{y_1}-\frac{n_0\bar{y_0}+n_1\bar{y_1}}{n_0} \\
  & = \frac{n_0(\bar{y_1}-\bar{y_0})}{n_0} \\
  & = \bar{y_1}-\bar{y_0}

  \end{split}
  \end{equation}

\

## 2.2

假設$E(\epsilon_i|x_i)=0$，證明上題設定下：

  (a) $E(\hat{\beta}_1)=\beta_1$
  
  Ans:

\

  \begin{equation}
  \begin{split}

  \hat{\beta}_1
  & =\frac{\sum_{i=1}^N (x_i-\bar{x})(y_i-\bar{y})}{\sum_{i=1}^N (x_i-\bar{x})^2} \\
  & =\frac{\sum_{i=1}^N (x_i-\bar{x})y_i}{\sum_{i=1}^N (x_i-\bar{x})^2} \\
  & =\frac{\sum_{i=1}^N (x_i-\bar{x})(\beta_0+\beta_1x_i+\epsilon_i)}{\sum_{i=1}^N (x_i-\bar{x})^2} \\
  & =\beta_0\frac{\sum_{i=1}^N (x_i-\bar{x})}{\sum_{i=1}^N (x_i-\bar{x})^2}+\beta_1\frac{\sum_{i=1}^N (x_i-\bar{x})x_i}{\sum_{i=1}^N   (x_i-\bar{x})^2}+\epsilon_i\frac{\sum_{i=1}^N (x_i-\bar{x})}{\sum_{i=1}^N (x_i-\bar{x})^2} \\
  & =\beta_1+\epsilon_i\frac{\sum_{i=1}^N (x_i-\bar{x})}{\sum_{i=1}^N (x_i-\bar{x})^2} \\

  \end{split}
  \end{equation}

\

  \begin{equation}
  \begin{split}

  E(\hat{\beta}_1|x_i) 
  & = E(\beta_1+\epsilon_i\frac{\sum_{i=1}^N (x_i-\bar{x})}{\sum_{i=1}^N (x_i-\bar{x})^2}|x_i) \\
  & = \beta_1+\frac{\sum_{i=1}^N (x_i-\bar{x})}{\sum_{i=1}^N (x_i-\bar{x})^2}E(\epsilon_i|x_i) \\
  & = \beta_1

  \end{split}
  \end{equation}

\

$$E[E(\hat{\beta}_1|x_i)]=E(\hat{\beta}_1)=\beta_1$$

\

  (b) 若條件在已知已知每個觀測值的$x_i$為1或0下$V(\epsilon_i|x_i)=\sigma^2$（即齊質變異），則條件變異數$V(\hat{\beta}_1|X)=\frac{n}{n_1 n_0}\sigma^2$。
  
  Ans:

\
  
  \begin{equation}
  \begin{split}

  Var(\hat{\beta_1}|x_i)
  & = Var(\beta_1+\epsilon_i\frac{\sum_{i=1}^N (x_i-\bar{x})}{\sum_{i=1}^N (x_i-\bar{x})^2}|x_i) \\
  & = Var(\epsilon_i\frac{\sum_{i=1}^N (x_i-\bar{x})}{\sum_{i=1}^N (x_i-\bar{x})^2}|x_i) \\
  & = \frac{[\sum_{i=1}^N (x_i-\bar{x})]^2}{[\sum_{i=1}^N (x_i-\bar{x})^2]^2}Var(\epsilon_i|x_i) \\
  & = \frac{\sigma^2}{\sum_{i=1}^N (x_i-\bar{x})^2} \\
  & = \frac{\sigma^2}{\frac{n_on_1}{n_0+n_1}} \\
  & = \frac{(n_0+n_1)\sigma^2}{n_on_1} \\
  & = \frac{n}{n_on_1}\sigma^2

  \end{split}
  \end{equation}

\

  (c) 若考慮異質變異$V(\epsilon_i|x_i)=\sigma_i^2$，則條件變異數$V(\hat{\beta}_1|X)=\frac{\sigma_1^2}{n_1}+\frac{\sigma_2^2}{n_2}$。
  
  Ans:

\

  \begin{equation}
  \begin{split}

  Var(\hat{\beta_1}|x_i)
  & = Var(\beta_1+\epsilon_i\frac{\sum_{i=1}^N (x_i-\bar{x})}{\sum_{i=1}^N (x_i-\bar{x})^2}|x_i) \\
  & = Var(\epsilon_i\frac{\sum_{i=1}^N (x_i-\bar{x})}{\sum_{i=1}^N (x_i-\bar{x})^2}|x_i) \\
  & = \frac{[\sum_{i=1}^N (x_i-\bar{x})]^2}{[\sum_{i=1}^N (x_i-\bar{x})^2]^2}Var(\epsilon_i|x_i) \\
  & =\frac{\sigma_i^2}{\sum_{i=1}^N (x_i-\bar{x})^2} \\
  & =\frac{\sigma_i^2}{\frac{n_on_1}{n_0+n_1}} \\
  & =\frac{(n_0+n_1)\sigma_i^2}{n_on_1} \\
  & =\frac{n}{n_on_1}\sigma_i^2

  \end{split}
  \end{equation}

\

## 2.3 三明治表示式
線性迴歸模型
$Y=X\beta+\epsilon$
的OLS估計式$\hat{\beta}=(X'X)^{-1}(X'Y)$。條件在已知$X$下，令$V(\epsilon|X)=\Sigma$。請證明$V(\hat{\beta}|X)=(X'X)^{-1}\Sigma (X'X)$，具有三明治形式（即可表示成$BMB'$的矩陣相乘形式）。



  Ans:

\

  \begin{equation}
  \begin{split}

  Var(\hat{\beta}|X)
  & = E\{[\hat{\beta}-E(\hat{\beta})][\hat{\beta}-E(\hat{\beta})]'|x\} \\
  & = (X'X)^{-1}X'E(\epsilon\epsilon')X(X'X)^{-1} \\
  & = (X'X)^{-1}X'\Sigma X(X'X)^{-1} \\
  & = BMB'

  \end{split}
  \end{equation}

\

其中：

$$(X'X)^{-1}=B$$ 
$$X'\Sigma X=M$$
$$(X'X)^{-1}=B'$$
因為 (X'X)是方陣
